臺灣臺南地方法院民事裁定
111年度家護字第1215號
聲  請  人  甲○○    住詳卷
相  對  人  乙○○  
上列聲請人聲請對相對人核發通常保護令事件，本院裁定如下：
    主  文
聲請駁回。
程序費用由聲請人負擔。
    理  由
一、聲請意旨略以：聲請人甲○○為相對人乙○○之外甥，具有家庭
    暴力防治法所定之家庭成員關係。民國108年10 月20日手寫
    一封信給聲請人，隱瞞聲請人父親死亡後之保險金，且侵占
    聲請人之住處等語。爰依家庭暴力防治法之規定，聲請核發
    該法第14條第1 項第1 、2 、4、10 款內容之保護令。
二、按「保護令之程序，除本章別有規定外，適用家事事件法有
    關規定」、「家事非訟事件，除法律別有規定外，準用非訟
    事件法之規定」、「民事訴訟法有關送達、期日、期間及證
    據之規定，於非訟事件準用之」、「當事人主張有利於己之
    事實者，就其事實有舉證之責任。」，家庭暴力防治法第20
    條第1 項、家事事件法第97條、非訟事件法第31條、民事訴
    訟法第277 條前段分別定有明文。而家庭暴力防治法關於保
    護令之立法，乃是法律針對家庭暴力之被害人，於其遭受加
    害人虐待或威嚇等危險時，用以禁止加害者繼續施暴之緊急
    救濟程序，是以聲請人聲請通常保護令，必須證明有正當、
    合理、可信屬實之理由，足認被害人本人或其家人有受相對
    人虐待或威嚇之現時或急迫危險存在，如不核發保護令將無
    法立即防止相對人之侵害性行為，而導致被害人受致傷害，
    始足以當之。且依上開法條之規定及立法意旨說明，聲請人
    就聲請保護令之事件，除須舉證證明已發生家庭暴力之行為
    外，尚須證明被害人是否有「繼續」遭相對人身體上及精神
    上不法侵害之「危險」存在。
四、經查，本件聲請人主張遭受相對人實施上揭身體及精神上不
    法侵害行為，有再受家庭暴力之危險等情，聲請人應就其主
    張之上開事實是否屬實，及是否有「繼續」遭受相對人身體
    上及精神上不法侵害之「危險」之事實，舉證證明之。本件
    聲請人固提出光碟1件，其中雖有聲請人主張相對人寫給聲
    請人之書信（見本院卷第113-115頁）為證。惟據聲請人於
    本院審理時陳述：相對人侵占我們房屋的地址是臺南市○○區
    ○○街000號00樓0，這房屋是登記相對人之配偶魏○○雪所有，
    現在由我、我的母親、我的弟弟等人居住；至於我父親保險
    金我聽相對人說是人壽險，保險金為新臺幣150萬元，要保
    人及保費由誰繳納我不清楚等語（見本院卷第107-110）。
    本院審酌依既有事證，縱聲請人所述為真，應係兩造間關於
    房屋使用或所有權之爭執，本應循法律或訴訟程序解決紛爭
    ，況聲請人亦未指出相對人有何明確蓄意施暴之舉。從而，
    本件依既有之卷證資料，尚不足認相對人有對聲請人施以家
    庭暴力之不法侵害行為之繼續性及危險性，依前開說明，即
    欠缺核發暫時保護令之「必要性」。故聲請人聲請對相對人
    核發暫時保護令，於法即有未洽，應予駁回。
五、綜上所述，聲請人不能證明其有遭相對人實施家庭暴力且有
    繼續遭相對人不法侵害之危險，依上開法律規定及說明，本
    件聲請為無理由，應予駁回。惟倘日後仍有家庭暴力行為之
    發生，聲請人自得檢具相關事證，另行提出民事保護令之聲
    請，附此敘明。
六、依家庭暴力防治法第20條第1 項，家事事件法第97條，非訟
    事件法第2l條第2 項，民事訴訟法第78條，裁定如主文。
中　　華　　民　　國　　111 　年　　10　　月　　24　　日
                  家事法庭   法  官  陳文欽
以上正本係照原本做成。
如對本裁定抗告須於裁定送達後10日內向本院提出抗告狀。
中　　華　　民　　國　　111 　年　　10　　月　　24　　日
                             書記官  易佩雯